# 请教陈版：关于企业评估时存货盘亏的会计处理

提问人：www 学习 时间：2019-05-15 23:22:26
陈老师：
您好！
A 公司 2016 年度收购 B 公司，形成非同一控制下企业合并，收购基准日为 2016 年 5 月 30 日，A 公司委托评估公司 P对 B公司截止 2016 年5 月 30 日各项资产、负债实施以价值分摊为目的的评估，已确认B 公司在收购基准日为 2016 年 5 月 30 日各项资产、负债的公允价值，P公司在评估时，发现B 公司账面存货盘亏 100 万元，假设无其他经评估后的各项资产、负债的公允价值变动，P 评估公司认为 A 公司在编制收购 B公司的合并日资产负债表时应做如下会计处理：
借：资本公积 100 万元
贷：存货 100 万元
请问陈老师：A公司在编制合并报表时的会计处理是否可以？
初步分析：A 公司不应该直接调整存货盘亏并将其计入资本公积，B公司应首先在其单体报表中确认其存货盘亏并按存货账面价值减少盘亏后的净值进行评估，并确认其公允价值是否变动？

回答人：chenyiwei
B 公司在购买日的存货盘亏不影响购买日合并报表层面的资本公积。A可以首先与 B 的原股东协商，告知存货盘亏事项，协商确定是否调整股权收购价格。如果约定不再调整收购价款的，则表明 A 以同样金额的价款取得了更少的被收购方可辨认净资产，则在购买日合并报表中调整增加商誉。